臺灣高等法院臺中分院刑事裁定　
                                      111年度聲字第166號
聲  請  人  臺灣高等檢察署臺中檢察分署檢察官
受  刑  人  林武鄰



上列聲請人因受刑人數罪併罰有二裁判以上，聲請定其應執行之
刑（聲請案號：111年度執聲字第3號），本院裁定如下：
    主  文
林武鄰犯持有第一級毒品純質淨重十公克以上等罪，所處各如附
表所載之刑，應執行有期徒刑貳拾肆年捌月。
    理  由
一、按裁判確定前犯數罪者，併合處罰之；數罪併罰，有二裁判
    以上者，依刑法第51條之規定，定其應執行之刑；宣告多數
    有期徒刑者，於各刑中之最長期以上，各刑合併之刑期以下
    ，定其刑期，但不得逾30年，刑法第50條第1項前段、第53
    條及第51條第5款分別定有明文。
二、查受刑人林武鄰因犯持有第一級毒品純質淨重十公克以上等
    罪，經臺灣彰化地方法院、本院先後判處如附表所示之刑，
    均經確定在案。茲檢察官聲請定其應執行之刑，本院審核認
    聲請為正當，應定其應執行之刑，爰審酌受刑人所犯如附表
    所示各罪之犯罪態樣、時間間隔、侵害法益、各罪依其犯罪
    情節所量定之刑等情，依刑事訴訟法第477條第1項，刑法第
    53條、第51條第5款，裁定如主文。
中    華    民    國    111   年    1     月    24    日
          刑事第五庭　　審判長法　官　鄭　永　玉
　　　　　　　　　　　　　　　法　官　許　文　碩
　　　　　　　　　　　　　　　法　官　周　莉　菁
以上正本證明與原本無異。
如不服本裁定，應於收受送達後5日內向本院提出抗告書狀(須附
繕本)。因疫情而遲誤不變期間，得向法院聲請回復原狀。

                              書記官  王  朔  姿
　　　　　　　　　　　　　　　
中　　華　　民　　國　　111 　年　　1 　　月　　25　　日

【附表】：受刑人林武鄰定應執行刑案件一覽表
編           號  1 2 3 罪           名  持有第一級毒品純質淨重十公克以上 持有第二級毒品純質淨重二十公克以上 施用第一級毒品 宣     告    刑  有期徒刑2年10月 有期徒刑2年4月 有期徒刑1年4月 犯罪日期  106年9月中某時至107年1月3日 106年9月底某時至107年1月3日 107年6月1日 偵查（自訴）機關年度案號  彰化地檢107年度毒偵字第93、1045號 彰化地檢107年度毒偵字第93、1045號 彰化地檢107年度毒偵字第93、1045號 最後事實審 法院 彰化地院 彰化地院 彰化地院  案號 107年度訴字第462、936號 107年度訴字第462、936號 107年度訴字第462、936號  判決日期 107年9月26日 107年9月26日 107年9月26日 確定判決 法院 彰化地院 彰化地院 彰化地院  案號 107年度訴字第462、936號 107年度訴字第462、936號 107年度訴字第462、936號  判決確定日期 107年10月16日 107年10月16日 107年10月16日 是否為得易科罰金、易服社會勞動之案件  否，不得易科罰金、不得易服社會勞動 否，不得易科罰金、不得易服社會勞動 否，不得易科罰金、不得易服社會勞動 備           註  彰化地檢107 年度執字第6490號 彰化地檢107 年度執字第6490號 彰化地檢107 年度執字第6490號   編號1至3判決應執行有期徒刑5年4月   
編           號  4 5 6 罪           名  轉讓第一級毒品 轉讓禁藥 轉讓禁藥 宣     告    刑  有期徒刑8月（5次） 有期徒刑7月（2次） 有期徒刑8月 犯罪日期  106年12月30日、 106年12月底至107年1月2日間，至少三次、 107年1月2日 106年12月底至107年1月2日、 107年1月3日 107年2月23日或24日中午某時 偵查（自訴）機關年度案號  彰化地檢107年度偵字第679號 彰化地檢107年度偵字第679號 彰化地檢107年度偵字第6498、7444號 最後事實審 法院 中高分院 中高分院 中高分院  案號 109年度上訴字第1426號 109年度上訴字第1426號 109年度上訴字第1119號  判決日期 109年8月5日 109年8月5日 109年8月6日 確定判決 法院 最高法院 最高法院 最高法院  案號 110年度台上字第1431號 110年度台上字第1431號 110年度台上字第2142號  判決確定日期 110年1月13日 110年1月13日 110年2月19日 是否為得易科罰金、易服社會勞動之案件  否，不得易科罰金、不得易服社會勞動 否，不得易科罰金、不得易服社會勞動 否，不得易科罰金、不得易服社會勞動 備           註  彰化地檢110 年度執字第1048號 彰化地檢110 年度執字第1048號 彰化地檢110 年度執字第1296號   編號4至5判決應執行有期徒刑2年6月  編號6至11判決應執行有期徒刑16年10月 
編           號  7 8 9 罪           名  販賣第一級毒品 販賣第一級毒品 販賣第二級毒品 宣     告    刑  有期徒刑15年8月（3次） 有期徒刑15年6月（2次） 有期徒刑7年8月（2次） 犯罪日期  107年4月2日、 107年4月14日、 107年4月17日 107年4月3日、 107年4月17日 107年4月3日、 107年5月20日  偵查（自訴）機關年度案號  彰化地檢107年度偵字第6498、7444號 彰化地檢107年度偵字第6498、7444號 彰化地檢107年度偵字第6498、7444號 最後事實審 法院 中高分院 中高分院 中高分院  案號 109年度上訴字第1119號 109年度上訴字第1119號 109年度上訴字第1119號  判決日期 109年8月6日 109年8月6日 109年8月6日 確定判決 法院 最高法院 最高法院 最高法院  案號 110年度台上字第2142號 110年度台上字第2142號 110年度台上字第2142號  判決確定日期 110年2月19日 110年2月19日 110年2月19日 是否為得易科罰金、易服社會勞動之案件  否，不得易科罰金、不得易服社會勞動 否，不得易科罰金、不得易服社會勞動 否，不得易科罰金、不得易服社會勞動 備           註  彰化地檢110年度執字第1296號 彰化地檢110年度執字第1296號 彰化地檢110年度執字第1296號   編號6至11判決應執行有期徒刑16年10月   
編           號  10 11 12 罪           名  販賣第二級毒品 販賣第一級毒品 強盜 宣     告    刑  有期徒刑3年10月 有期徒刑15年10月 有期徒刑8年 犯罪日期  107年5月29日 107年5月31日 107年3月10日 偵查（自訴）機關年度案號  彰化地檢107年度偵字第6498、7444號 彰化地檢107年度偵字第6498、7444號 彰化地檢107年度偵字第6496、7401號 最後事實審 法院 中高分院 中高分院 中高分院  案號 109年度上訴字第1119號 109年度上訴字第1119號 109年度上訴字第1744號  判決日期 109年8月6日 109年8月6日 110年2月4日 確定判決 法院 最高法院 最高法院 最高法院  案號 110年度台上字第2142號 110年度台上字第2142號 110年度台上字第5670號  判決確定日期 110年2月19日 110年2月19日 110年11月18日 是否為得易科罰金、易服社會勞動之案件  否，不得易科罰金、不得易服社會勞動 否，不得易科罰金、不得易服社會勞動 否，不得易科罰金、不得易服社會勞動 備           註  彰化地檢110 年度執字第1296號 彰化地檢110 年度執字第1296號 彰化地檢110 年度執字第4687號   編號6至11判決應執行有期徒刑16年10月